臺灣板橋地方法院刑事判決　　　　　　　　　　　　　九十三年度訴字第一五六號
　　公　訴　人　臺灣板橋地方法院檢察署檢察官
　　被　　　告　丁○○
　　選任辯護人　趙國生律師
　　　　　　　　乙○○律師
右列被告因毒品危害防制條例等案件，經檢察官提起公訴（九十二年度偵字第二一六
八二號、第二一六八三號）及移送併辦（九十三年偵字第九○九四號），本院判決如
左：
    主  文
丁○○意圖販賣而持有第一級毒品，處有期徒刑拾壹年，扣案如附表編號一至四及六
所示驗餘之毒品，均沒收銷燬及扣案如附表編號一、三、六所示之毒品包裝袋拾捌個
，均沒收；又未經許可，持有可發射子彈具有殺傷力之改造手槍，處有期徒刑壹年貳
月，併科罰金新臺幣參萬元，罰金如易服勞役，以新臺幣玖佰元即銀元參佰元折算壹
日，扣案如附表編號二十所示之改造手槍壹支、編號二十一所示未試射之土造子彈伍
顆、編號二十二所示未試射之改造子彈伍顆，均沒收；又故買贓物，處有期徒刑伍月
。應執行有期徒刑拾貳年參月，併科罰金新臺幣參萬元，罰金如易服勞役，以新臺幣
玖佰元即銀元參佰元折算壹日，扣案如附表編號一至四及六所示驗餘之毒品，均沒收
銷燬之，扣案如附表編號一、三、六所示之毒品包裝袋拾捌個及附表編號二十所示之
改造手槍壹支、編號二十一所示未試射之土造子彈伍顆、編號二十二所示未試射之改
造子彈伍顆，均沒收。
    事  實
一、丁○○前分別於民國九十年間、九十二年間，因施用毒品案件經本院裁定送觀察
    、勒戒，均認無繼續施用毒品之傾向，而經台灣板橋地方法院檢察署檢察官先後
    於九十年七月二日、九十二年七月三日以九十年度毒偵字第二八三號、九十二年
    毒偵緝第二六四號、第二六三號不起訴處分確定，又於九十二年年十二月，因施
    用第一級毒品海洛因及第二級毒品安非他命，經台灣板橋地方法院檢察署檢察官
    提起公訴，業經本院於九十三年七月二十一日以九十三年度訴字第一○○一號分
    別判處有期徒刑九月、四月，應執行有期徒刑十一月（本件不構成累犯）。詎其
    不知悔改，於九十二年十月間，自年籍姓名不詳綽號「阿財」之成年男子處，購
    入第一級毒品海洛因（數量及重量不詳）、第二級毒品安非他命（數量及重量不
    詳）及無償收受第二級毒品大麻一包（淨重四點六二公克），即放置於其住處臺
    北縣五股鄉○○○路二十四號三樓，嗣竟起意圖利販賣第一級毒品海洛因、第二
    級毒品安非他命之犯意，並以號碼為0000000000之行動電話與綽號「
    阿坤」、「阿傑」及其他不詳之人聯絡詢問販賣毒品海洛因及安非他命之價格，
    惟尚未著手販出，而意圖販賣持有如附表編號一、三所示之第一級毒品海洛因、
    第二級毒品安非他命，並基於持有第二級毒品大麻之犯意而持有上開第二級毒品
    大麻一包（淨重四點六二公克，如附表編號六所示）。另其自九十二年十一月底
    、十二月初某日起，明知未經許可，不得無故持有槍枝及子彈，竟仍基於持有可
    發射子彈具有殺傷力之槍枝及具有殺傷力子彈之犯意，未經中央主管機關即內政
    部之許可，在上開住處持有仿ＦＮ廠半自動手槍製造之金屬玩具手槍、換裝土造
    金屬槍管改造而成可發射子彈具有殺傷力之之改造手槍一支（槍枝管制編號00
    00000000），及具有殺傷力、直徑八點零厘米之土造子彈七顆（其中二
    顆經鑑驗試射而失其效能）、具有殺傷力之玩具金屬彈殼加裝直徑八點零厘米土
    造金屬彈頭之改造子彈八顆（其中三顆經鑑驗試射而失其效能）。又於九十二年
    十月間，明知年籍姓名不詳綽號「阿同」之男子所持有之ＢＭＷ廠牌、一九九九
    年份之自小客車（車號Ｘ８─７５０６號、引擎號碼ＡＡＮ九一９１０Ｘ０ＮＤ
    ３０１９１號、懸掛偽造之車號８Ｊ─７７３３號車牌）一輛，為來源不明之贓
    物，竟仍在台北縣五股鄉某處，以新台幣（下同）二十五萬元向「阿同」故買使
    用上開自用小客車（並含偽造之車號８Ｊ─７７３３號車牌行車執照及強制保險
    卡各一張，惟其對於偽造車牌、行車執照、強制保險卡部分不知情，此部份亦未
    據公訴人提起公訴）。嗣經警於通訊監察中發現丁○○涉犯槍砲彈藥刀械管制條
    例、毒品危害防制條例之罪嫌，於九十二年十二月三日向本院聲請核發搜索票，
    而於九十二年十二月四日十六時許，持本院核發之九十二年度聲搜字第二六七二
    號搜索票至上開住處，先在上開住處前查獲上開贓車，再於該住處內查獲如附表
    編號一、三、六所示之第一級毒品海洛因、第二級毒品安非他命、第二級毒品大
    麻、編號二十至二十二所示之槍彈及其他物品（詳細查獲之地點、物品如附表所
    示），而查知上情。
二、案經臺北市政府警察局北投分局報請臺灣板橋地方法院檢察署檢察官偵查起訴。
    理  由
壹、有罪部分：
一、事實認定部分：訊據被告丁○○對於為警於右揭時、地查獲如附表示之物、在上
    開住處二樓房間內查獲之毒品為其所有、係向綽號「阿財」之男子購買毒品及於
    九十二年十月間在台北縣五股鄉向綽號「阿同」之男子購買上開懸掛８Ｊ─７７
    ３３號車牌之自用小客車等情固不否認，惟矢口否認涉有右開犯行，辯稱：扣案
    毒品是我與鐘炳信、壬○○合資購買，扣案毒品只有三分之一是我的，毒品係要
    供自己施用的，並不是要賣的，扣案槍枝係鐘炳信的朋友綽號「小隻」寄放的，
    「小隻」就是黃宗柏，我不知道是槍枝，購買上開自用小客車時，並不知道係贓
    車云云。經查：
  (一)被告意圖販賣而持有毒品部分：
    1.本件被告對於在右揭地點二樓房間內所查獲之毒品為其所有一情供認不諱，並
      據證人即本件現場查獲警員己○○於本院審理時證稱：「丁○○扣案的部分，
      海洛因有二包在他身上查獲，一樓通道處之衣櫃有查到海洛因，二樓房間床鋪
      邊有查到安非他命，泡茶室的茶葉罐也有查到安非他命，大麻是在一樓客廳抽
      屜找到的」等語。另本件有如附表編號一、三、六所示之海洛因、安非他命、
      大麻扣案可證，且扣案之如附表編號一所示之海洛因，經送鑑定後，均含有海
      洛因成分（淨重一百十五點三五公克、空包裝總重七點六五公克），編號三所
      示之安非他命，經送鑑驗後，均檢出第二級毒品安非他命成分（淨重一百七十
      九點九二公克），編號六所示之大麻一包經鑑驗確實為大麻成分（淨重四點六
      二公克）之事實，此有法務部調查局九十三年一月十四日調科壹字第○六○○○七八○七號、第000000000號鑑定通知書二紙及內政部警政署刑事
      警察局九十三年二月五日刑鑑字第○九二○二三三四五五號鑑驗通知書一紙在
      卷可參。被告雖辯稱：本件扣案毒品係我與壬○○、辛○○所合資購買，附表
      編號六所示之大麻非其所有云云，惟據證人壬○○、辛○○於偵查中均證稱：
      「沒有去過被告五股之住處」等語，且被告先供認：「大麻是藥頭送給我的」
      等語，後又改稱：「係與槍彈一起放在藍色包包裡」云云，被告先後供述不一
      ，所辯不足採信，應認附表編號一、三、六所示之海洛因、安非他命、大麻均
      係被告所持有之毒品。
    2.另據台灣板橋地方法院檢察署九十二年度監字第四八六、第四九八號通訊監察
      書就被告所使用號碼為0000000000之行動電話於九十二年十一月十
      四日十時止至九十二年十二月十二日十時止所實施通訊監察所得之錄音帶，經
      警及本院審理時勘驗該通訊監察錄音帶，勘驗結果發現該通訊監察錄音帶內之
      電話交談內容略有：「對方：我要硬的；阿亨：好啊。對方：五千；阿亨：好
      啊。」、「對方：你幫我裝一錢；阿亨：好啊」、「對方：還有硬的嗎；阿亨
      ：沒有了。對方：都沒有了；阿亨：還有啦，但只剩下半個了。」、「對方：
      我要一個『四』，你方不方便；阿亨：我現在在蘆洲。對方：我現在在台北，
      我到蘆洲跟你拿；阿亨：好啊。」、「對方：你還有硬的嗎；阿亨：有啊。對
      方：幫我處理一下；阿亨：多少？」、「阿傑：你現在那邊有硬的可以拿嗎？
      阿亨：有啊。」、「阿坤：我要拿二千硬的；阿亨；好啊。」、「對方：亨哥
      ，軟的一兩拿多少；阿亨：十六。對方：十六，我怎麼跟他報；阿亨；給你十
      五吧。」等情（詳細交談時間、內容見九十二年偵字第二一六八二號偵查卷，
      以下簡稱『偵卷一』第一百三十三頁至一百四十三頁第及本院九十三年六月二
      日審理筆錄），並經本院調閱台灣板橋地方法院檢察署九十二年度監字第四八
      六號、第四九八號通訊監察案卷核閱屬實。而被告於本院勘驗通訊監察錄音帶
      時對於該0000000000之行動電話為其使用、錄音帶內所錄之聲音為
      其本人聲音、錄音帶內交談之內容等情，均不否認，依上開通訊監察內容確有
      不詳姓名之人欲向被告購買毒品而詢價，雖雙方對於交易之重量、價格、交貨
      之時間、地點尚未明確約定及亦無任何證人出面證稱有向被告購買毒品海洛因
      、安非他命而足以證明被告已有著手販賣毒品海洛因、安非他命之行為，惟足
      以證明被告確實有販賣海洛因、安非他命予不詳姓名之人及綽號「阿坤」、「
      阿傑」等人之意圖。被告雖辯以：其無販賣營利之意圖云云及其辯護人辯以：
      該交談內容雖係有交易之情事，惟並無法證明所交易之物品為毒品云云。然交
      談內容中均有使用海洛因、安非他命之俗稱（行話）即海洛因俗稱「四號、軟
      的」、安非他命俗稱「硬的」，被告於本院審理時亦供述稱：海洛因俗稱「四
      號、軟的、女的」、安非他命俗稱「硬的、男的」等語屬實，參以其上開通訊
      監察錄音帶內容，自堪以認定被告與「阿坤」等人所詢問交易之物品係海洛因
      及安非他命，被告及辯護人之上開辯解，均顯難採信。
    3.又據被告於本院九十三年十月二十六日審理時供認：「有吸食安非他命、海洛
      因之習慣，被警察查獲前大概每星期施用海洛因、安非他命各五、六次，一次
      用一點點，大概零點一公克，約二、三個月向阿財買一次，他叫我一次買多一
      點，算我比較便宜，一次買二十幾萬元，可以買到二兩的海洛因，我於九十一
      年間起開始擺地攤，月入八、九萬」等語，是若以一星期施用六次（約零點六
      公克），施用三個月（以十二週計算），則被告所需要施用海洛因、安非他命
      之用量，約各僅需七點二公克，而本件被告為警查獲之海洛因淨重達一百十五
      點三五、安非他命淨重達一百七十九點九二公克，被告若係僅供自己施用何以
      需要如此鉅量之毒品，且持有如此鉅量之毒品亦有資金成本之壓力，是參酌被
      告施用毒品之用量、薪資收入，被告辯以扣案之毒品均屬供其本身施用云云，
      顯與常情有違而不可採信，已難認被告係基於單純施用之目的而持有毒品海洛
      因、安非他命。被告上開持有大量毒品海洛因、安非他命之犯行，應堪認定係
      意圖販賣而持有，被告所辯，均係事後卸責之詞，難以採信。綜上所述，被告
      意圖販賣而持有第一級毒品海洛因、第二級毒品安非他命及持有第二級大麻毒
      品之犯行，事證已臻明確，足堪認定。
  (二)被告持有扣案之附表編號二十至二十二所示槍彈部分：
    1.訊據被告先於九十二年十二月五日警詢時供稱：「槍枝是綽號阿信之男子約一
      星期前那到我這裡寄放的，我只知道他叫鐘炳信」等語（見九十二年偵字第二
      一六八二號，以下簡稱『偵卷一』十一頁）、於九十二年十二月五日偵訊時亦
      供稱：「是阿信一星期前拿來,他放在小盒裡、放在我衣櫥」等語（偵卷一第
      六十七頁），嗣於九十三年一月十六日偵訊時則改稱：「是阿信朋友綽號『小
      隻』在二天前放在我住處，他說要去南部，因他居無定所，常常將東西放在我
      」等語（偵卷一一百六十二頁），是以被告對於槍枝來源之供述先後不一，顯
      見畏罪情虛，其供述不知所持有者係具有殺傷力之槍彈云云，不足採信。依被
      告偵審中之供述，堪認被告自九十二年十一月底、十二月初某日起即持有扣案
      之槍彈。
    2.本件係警察依據通訊監察內容得知被告涉有違反槍砲彈藥管制條例罪嫌，於九
      十二年十二月三日向本院聲請核發搜索票，經本院核發九十二年度聲搜字第二
      六七二號搜索票而於九十二年十二月四日十六時許持搜索票前往被告五股鄉上
      開住處執行搜索，有該搜索票暨搜索扣押筆錄可稽，而證人己○○於本院審理
      時證稱：「我們從樓下開始搜索，問被告還有什麼東西，被告說樓上還有槍，
      是他帶我們去找的。」等語，是足以認定被告事先明知之扣案之編號二十至二
      十二之物係槍彈。
    3.另扣案之手槍、子彈經送鑑定結果：送鑑改造手槍一支（槍枝管制編號000
      0000000），認係仿ＦＮ廠半自動手槍製造之金屬玩具手槍、換裝土造
      金屬槍管改造而成之改造支手槍，機械性能良好，可擊發適用子彈，認具有有
      殺傷力；送鑑子彈十六顆，其中八顆，認均係土造子彈，具直徑八點零厘米之
      土造金屬彈頭，經採樣三顆試射，其中二顆，均可擊發，認具殺傷力；另八顆
      ，認均係由玩具金屬彈殼加裝直徑八點零厘米之土造金屬彈頭改造而成，經採
      樣三顆試射，均可擊發，認具有殺傷力等情，亦有內政部警政署刑事警察局九
      十三年一月七日刑鑑字第○九二○二三三四六○號槍彈鑑定書一件附卷可稽。
      綜上所述，被告空言否認對於扣案之槍彈不知情，不足採信，應認其事證明確
      ，犯行足堪認定。
  (三)被告故買贓物部分：
    1.上開ＢＭＷ廠牌、一九九九年份、車號Ｘ８─７５０６號、引擎號碼ＡＡＮ九
      一９１０Ｘ０ＮＤ３０１９１之自用小客車原係登記為邱玉松所有、其子熊俊
      傑使用，而於九十二年九月八日十四時許，在桃園縣龍潭鄉○○路前失竊之贓
      物及上開８Ｊ─７７３３號車牌係登記為王緯蕙所有等情，業據證人即熊俊傑
      之父熊木基、王緯蕙於警訊中證述屬實，並有臺北市政府警察局北投分局贓物
      認領保管單、車籍作業系統─查詢認可資料、車輛竊盜、車牌失竊資料個別查
      詢報表─查詢車輛認可資料各一紙可按，可見上開自小客車，確屬失竊之贓物
      無疑。
    2.訊據被告於警詢及於九十二年十二月五日偵查中均供稱：「車子係向綽號『阿
      同』購買的，大約在十月底以二十五萬元購買」等語（見偵卷一第八頁、第六
      十六頁背面）、嗣於九十三年一月十六日偵訊時供述：「十月約定五十萬元，
      我只給他二十五萬元，我要過戶時找不到他，後面就沒有付了」等語（見偵卷
      一第一百六十二頁背面），被告對於上開自用小客車購買價格之供述前後不一
      ，況被告與「阿同」若係以五十萬元成交，「阿同」應無放棄收取尾款二十五
      萬元之可能，足認被告自始即係以二十五萬元向「阿同」購買上開自用小客車
      ，被告辯稱雙方係以五十萬元成交，而「阿同」事後沒有來拿尾款云云，顯不
      可採。
    3.又據上開車籍作業系統─查詢認可資料及參酌該車照片，上開自用小客車係Ｂ
      ＭＷ廠牌、一九九九年份、一八九五ＣＣ，至九十二年十月間，僅為四年之車
      齡，外觀完好並無重大瑕疵，該上開自用小客車之市場價值顯非僅二十五萬元
      ，被告於九十三年一月十六日偵訊時亦供認：「該車價值我想約七、八十萬元
      」等語，是以被告係以低於市場行情甚多之價格向「阿同」購買上開自用小客
      車，其又無法提出綽號「阿同」男子之真實姓名年籍資料以供查證，被告向真
      實姓名年籍不詳之人，以低於市價甚多之價格購買上開自用小客車，顯與常情
      有悖，足認被告於購買上開自用小客車時對該車係來路不明之贓車應有認識。
      被告應有故買贓物之犯行甚明，被告矢口否認涉有任何犯行，顯係事後卸責之
      詞，不足採信，事證已甚明確，被告犯行洵堪認定。
三、論罪科刑：
  (一)查毒品危害防制條例業於九十二年七月九日修正公布，並於公布後六個月即九十
    三年一月九日施行，被告行為後法律業有變更，惟有關該條例第五條第一項、第
    二項之意圖販賣而持有罪及第十一條第二項之持有第二級毒品罪，其條文並未修
    正變更，並無新舊法比較之問題，自應適用裁判時之法律，核先敘明。
  (二)被告意圖販賣持有海洛因、安非他命及持有大麻，核其所為，係犯毒品危害防制
    條例第五條第一項、第二項意圖販賣而持有第一級、第二級毒品（安非他命）罪
    及第十一條第二項之持有第二級毒品（大麻）罪。被告以一行為意圖販賣而持有
    第一級毒品、第二級毒品及持有第二級毒品之犯行，應依刑法想像競合犯之規定
    ，從一重之意圖販賣而持有第一級毒品罪論處。被告未經許可，持有上開可發射
    子彈具有殺傷力之改造手槍及具有殺傷力之子彈，核其所為，係犯槍砲彈藥刀械
    管制條例第十一條第四項之未經許可持有可發射子彈具有殺傷力之改造手槍罪及
    同條例第十二條第四項之未經許可持有具有殺傷力之子彈罪，被告以一行為而同
    時持有具有殺傷力之改造手槍及子彈係想像競合犯，亦應依刑法第五十五條之規
    定，從一重之未經許可持有可發射子彈具有殺傷力之改造手槍罪處斷。被告故買
    上開贓車，所為係犯刑法第三百四十九條第二項之故買贓物罪。又被告所犯上開
    三罪間，犯意各別，行為互異，應分論併罰。爰審酌被告素行不良，其犯罪之動
    機、目的、方法、手段、意圖販賣毒品可能造成社會之危害甚大、所持有之毒品
    數量甚多，及其犯後否認犯罪之態度等一切情狀，分別量處如主文所示之刑，罰
    金刑部分諭知易服勞役之標準，並依法定其應執行之刑，以示懲儆。
  (三)另公訴意旨認：被告尚有意圖販賣而持有如附表編號二、四、六所示之海洛因、
    安非他命及大麻云云，被告則以：附表編號三、四所示之毒品為壬○○所有，沒
    有販賣毒品之意圖等語置辯。經查，本件業據證人己○○於本院審理時證稱：「
    一樓房間床上有個包包，包包內查到的物品，被告說是壬○○的，壬○○不在場
    ，我們有查證，但人沒有抓到，一樓房間內除了背包外，有疑似壬○○之衣物，
    因為褲子較短，丁○○穿不下，褲子在床上，印象中沒有盥洗用品及鞋子」等語
    ，是以並無證據足以證明編號二、四所示之海洛因、安非他命為被告所持有，被
    告所辯，並非無據。另依上開勘驗通訊監察錄音帶結果，其內容並未發現有任何
    人向被告詢問大麻之價格，亦無任何人出面指證有欲向被告購買大麻或商談交易
    大麻之事實，況本件扣案之大麻重量僅淨重四點六二公克，數量不多，尚難足以
    認為被告有販賣第二級毒品大麻之意圖，另被告於本案為警查獲時，同時亦涉犯
    施用第一級毒品海洛因，第二級毒品安非他命罪嫌，嗣經檢察官提起公訴，業經
    本院於九十三年七月二十一日以九十三年度訴字第一○○一號分別判處有期徒刑
    九月、四月，應執行有期徒刑十一月，有該判決書一份附卷可參，被告並無施用
    第二級毒品大麻之事證，本件亦無其他積極證據證明被告有施用第二級毒品大麻
    之犯行，是本件被告除持有第二級毒品大麻外並無進一步施用大麻而為施用行為
    所吸收。綜上，自難因被告有前開論罪之意圖販賣而持有附表編號一、三所示之
    海洛因、安非他命及持有編號六所示之大麻，即認被告亦涉有此部份之犯行。此
    外，復無其他證據足資證明被告有何公訴人所指述之此部份罪嫌，被告此部份犯
    行之證明，尚未達於通常一般之人均不致有所懷疑之程度，而有合理懷疑之存在
    ，致使無從形成有罪之確信，其犯罪尚屬未能證明，本院依法原應為無罪之諭知
    ，惟公訴人此部分與前開經論罪科刑之意圖販賣而持有第一級毒品海洛因、第二
    級毒品安非他命及持有第二級毒品大麻部分具實質上一罪關係，爰不另為無罪之
    諭知，附此敘明。
  (四)沒收部分：扣案之附表編號一、三、六所示之毒品，係被告所持有，且均屬查獲
    之毒品，應依毒品危害防制條例第十八條第一項前段規定，諭知沒收銷燬之，編
    號二、四所示之毒品，雖無證據證明係被告所有，惟亦屬當場查獲之毒品，爰依
    上開規定一併沒收銷燬；至附表編號一、三所示毒品外在包裝袋，分別係九個（
    空包裝總重七點六五公克）、八個，總計十七個，均係被告所有供其意圖販賣而
    持有毒品犯罪所用之物，應依同條例第十九條第一項之規定宣告沒收，編號六所
    示毒品之外在包裝袋，係被告所有供持有犯罪所用之物，應依刑法第三十八條第
    一項第二款之規定沒收。扣案之如附表編號二十之槍枝一支、編號二十一所示未
    試射之土造子彈五顆、編號二十二所示未試射之改造子彈五顆，均具有殺傷力，
    係屬違禁物，爰依刑法第三十八條第一項第一款之規定宣告沒收，至扣案之編號
    二十一所示之土造子彈二顆、編號二十二所示之改造子彈三顆，因送鑑定試射後
    ，已失其效能而不具殺傷力，非屬違禁物，爰不併予宣告沒收。另扣案之如附表
    編號五至十九所示之物，其中編號五、七、八所示之海洛因香煙、針筒、吸食器
    均係被告所有供施用毒品所用之物，業經本院於前開九十三年度訴字第一○○一
    號判決內宣告沒收，另據被告於本院審理時供稱：「五萬三千元是我的，手機只
    有二支是我的，其他是剛好有朋友過來放在這裡的，電子秤一個是我的，是我向
    別人買毒品回來怕重量不夠，買來秤重的，另一台是朋友的，石臼、漏斗、製模
    工具箱都是藥頭拿來借給我，用來稀釋及收藏毒品，但我沒有使用。」等語，是
    編號九至十九所示之扣案物並無證據足資證明係被告所有且係供本件意圖賣毒品
    而持有犯罪所用之物，自尚難依法宣告沒收，均附此敘明。
貳、移送併辦部分：
一、九十三年度偵字第九○九四號案件併案意旨謂：被告丁○○基於概括犯意，於九
    十三年一月間，在台北縣新莊市及五股鄉，販賣第一級毒品海洛因與庚○○二次
    ，一次約零點二至零點四公克，約一千至二千元，於四月二十五日起，在台北縣
    三重市，連續販賣第一級毒品海洛因予甲○○，每次一公克四千元，於九十三年
    二、三月間起，在其三重市及新莊市住處，連續販賣第一級毒品海洛因、第二級
    毒品安非他命予丙○○，於九十三年三、四月間，在三重市○○街，連續販賣海
    洛因予戊○○，一次約零點二公克一千元，因認被告涉有毒品危害防制條例第四
    條第一項販賣第一級毒品、第四條第二項販賣第二級毒品罪嫌，並認與本件所犯
    之第五條第一項、第二項之意圖販賣而持有第一級毒品、第二級毒品有裁判上一
    罪關係，為此移送併案審理。
二、經查：
  (一)按連續犯之所謂出於概括犯意，必須其多次犯罪行為自始均在一個預定犯罪計劃
    以內，出於主觀上始終同一犯意之進行，若中途另有新犯意發生，縱所犯為同一
    罪名，究非連續其初發的意思，即不能成立連續犯（參照最高法院七十年度台上
    字第六二九六號判例意旨）。
  (二)查被告於九十二年十二月四日為警查獲後，隨即經檢察官聲請羈押，經本院於九
    十二年十二月五日訊問後，以被告罪嫌重大，所犯係最輕本刑有期徒刑五年以上
    之罪，及有串證之虞，予以羈押並禁止接見通信，此有本院九十二年度聲羈字第
    六零四號案卷可參，嗣被告經檢察官提起公訴，於九十三年一月二十八日送審至
    本院，經本院訊問後始以三十萬元交保在外，是被告於為本件犯行為警查獲後業
    已羈押並禁止接見通信長達五十五日。且被告於本院審理時供述：「九十二年十
    月四日羈押後，知道自己做錯了，被關時很害怕，想出去之後回南部找工作，不
    要待在台北，在看守所內並沒有想到如何繼續販賣或施用毒品，出去後因為找不
    到工作心情不好，才碰毒品」等語。被告於本件犯行為警查獲後羈押於台北看守
    所，又禁止接見通信，被告與外界毫無聯繫管道，又所持有之毒品業已為警查獲
    扣案，被告對於何時能撤銷羈押或交保應無法事先預料，實難認被告於羈押並禁
    止接見通信之五十五日期間內，仍有計劃於出所後繼續販賣毒品之意圖及計劃，
    況被告於本案犯行時，亦無法預料是否會遭警查獲、羈押，對於羈押之時間亦無
    法事先掌握，被告遭受羈押應係突發之情況，實難認被告於本案犯罪之初即預定
    一個犯罪計劃，包含縱使為警查獲、羈押，事後仍意圖營利而販賣毒品，是尚難
    認被告於本案犯罪之初與其交保在外後之九十三年一月間至三、四月間涉嫌之販
    賣毒品罪嫌係基於同一預定犯罪計劃。綜上，尚難認併案部分與本件犯行具有概
    括犯意關係，而公訴人又未舉證證明併案部分與本案部分有何連續犯、牽連犯或
    實質上一罪之關係。是以併案部分與本件並無連續犯、牽連犯之裁判上一罪關係
    或實質上一罪關係，非起訴效力所及，本院依法不得審判，應由檢察官另為適法
    之處理，併此敘明。
據上論斷，應依刑事訴訟法第二百九十九條第一項前段，毒品危害防制條第五條第一
項、第二項、第十一條第二項、第十八條第一項前段、第十九條第一項，槍砲彈藥刀
械管制條例第十一條第四項、第十二條第四項，刑法第十一條前段、第三百四十九條
第二項、第五十五條、第四十二條第二項、第五十一條第五款、第三十八條第一項第
一款、第二款，罰金罰鍰提高標準條例第一條前段、第二條，現行法規所定貨幣折算
新台幣條例第二條，判決如主文。
本案經檢察官張慶林到庭執行職務。
中　　　華　　　民　　　國　　九十三　　年　　 十一 　　月　　　九　　　日
                                臺灣板橋地方法院刑事第十二庭
                                    審判長法  官  樊季康
                                          法  官  劉元斐
                                          法  官  陳明珠
右正本證明與原本無異
如不服本判決應於送達後十日內向本院提出上訴狀
                                          書記官  陳慧儷
中　　　華　　　民　　　國　　九十三　　年　　 十一 　　月　　　九　　　日
附錄本案論罪科刑法條全文：
毒品危害防制條例第五條第一項、第二項
意圖販賣而持有第一級毒品者，處無期徒刑或十年以上有期徒刑，得併科
新臺幣七百萬元以下罰金。
意圖販賣而持有第二級毒品者，處五年以上有期徒刑，得併科新臺幣五百
萬元以下罰金。
意圖販賣而持有第三級毒品者，處三年以上十年以下有期徒刑，得併科新
臺幣三百萬元以下罰金。
意圖販賣而持有第四級毒品或專供製造、施用毒品之器具者，處一年以上
七年以下有期徒刑，得併科新臺幣一百萬元以下罰金。
毒品危害防制條例第十一條第二項
持有第一級毒品者，處三年以下有期徒刑、拘役或新臺幣五萬元以下罰金
。
持有第二級毒品者，處二年以下有期徒刑、拘役或新臺幣三萬元以下罰金
。
持有專供製造或施用第一、二級毒品之器具者，處一年以下有期徒刑、拘
役或新臺幣一萬元以下罰金。
持有毒品達一定數量者，加重其刑至二分之一，其標準由行政院定之。
槍砲彈藥刀械管制條例第十一條第四項
未經許可，製造、販賣或運輸第四條第一項第一款所稱其他可發射金屬或
子彈具有殺傷力之各式槍砲者，處五年以上有期徒刑，併科新臺幣一千萬
元以下罰金。
未經許可，轉讓、出租或出借前項所列槍砲者，處三年以上十年以下有期
徒刑，併科新臺幣七百萬元以下罰金。
意圖供自己或他人犯罪之用，而犯前二項之罪者，處無期徒刑或七年以上
有期徒刑，併科新臺幣一千萬元以下罰金。
未經許可，持有、寄藏或意圖販賣而陳列第一項所列槍砲者，處一年以上
七年以下有期徒刑，併科新臺幣七百萬元以下罰金。
第一項至第三項之未遂犯罰之。
槍砲彈藥刀械管制條例第十二條第四項
未經許可，製造、販賣或運輸子彈者，處一年以上七年以下有期徒刑，併
科新台幣五百萬元以下罰金。
未經許可，轉讓、出租或出借子彈者，處六月以上五年以下有期徒刑，併
科新台幣三百萬元以下罰金。
意圖供自己或他人犯罪之用，而犯前二項之罪者，處三年以上十年以下有
期徒刑，併科新台幣七百萬元以下罰金。
未經許可，持有、寄藏或意圖販賣而陳列子彈者，處五年以下有期徒刑，
併科新台幣三百萬元以下罰金。
第一項至第三項之未遂犯罰之。
中華民國刑法第三百四十九條第二項
收受贓物者，處三年以下有期徒刑、拘役或五百元以下罰金。
搬運、寄藏、故買贓物或為牙保者，處五年以下有期徒刑、拘役或科或併
科一千元以下罰金。
因贓物變得之財物，以贓物論。
附表：
  ┌────┬──────────────────┬───────────┐
  │編號    │查扣物品                            │ 查獲地點             │
  │        │                                    │                      │
  ├────┼──────────────────┼───────────┤
  │一    ?│海洛因九包（淨重一百十五點三五公克、│其中二包在丁○○身上褲│
  │        │空包裝總重七點六五公克）            │子左後口袋、其餘在一樓│
  │        │                                    │通道處之衣櫃內查獲    │
  ├────┼──────────────────┼───────────┤
  │二      │海洛因二十九包（淨重七十二點四三公克│一樓房間              │
  │        │、空包裝總重十五點二一公克）        │                      │
  ├────┼──────────────────┼───────────┤
  │三      │安非他命八包（淨重一百七十九點九二公│二樓房間床鋪旁及泡茶室│
  │        │克，取零點四公克鑑驗，剩餘一百七十九│茶葉罐內              │
  │        │點五二公克）                        │                      │
  ├────┼──────────────────┼───────────┤
  │四      │安非他命三包（淨重四十八點六三公克，│一樓房間              │
  │        │取零點零五公克鑑驗，剩餘四十八點五八│                      │
  │        │公克）                              │                      │
  ├────┼──────────────────┼───────────┤
  │五      │海洛因香煙四支                      │二樓房間              │
  ├────┼──────────────────┼───────────┤
  │六      │大麻一包（淨重四點六二公克）        │二樓房間              │
  ├────┼──────────────────┼───────────┤
  │七      │未使用之針筒六支                    │二樓房間              │
  ├────┼──────────────────┼───────────┤
  │八      │已使用之安非他命吸食器一個          │二樓房間              │
  ├────┼──────────────────┼───────────┤
  │九      │手機十二支                          │丁○○身上二支、其餘在│
  │        │                                    │二樓房間、一樓房間、一│
  │        │                                    │樓客廳查獲            │
  ├────┼──────────────────┼───────────┤
  │十      │電子磅秤二個                        │二樓房間              │
  ├────┼──────────────────┼───────────┤
  │十一    │石臼一組                            │樓中樓樓梯下方        │
  ├────┼──────────────────┼───────────┤
  │十二    │漏斗一個                            │樓中樓樓梯下方        │
  ├────┼──────────────────┼───────────┤
  │十三    │製模工具箱一只                      │樓中樓樓梯下方        │
  ├────┼──────────────────┼───────────┤
  │十四    │分裝袋五包（大十七個、中八十二個、小│二樓房間及一樓客廳    │
  │        │一百七十四個，共二百七十三個）      │                      │
  ├────┼──────────────────┼───────────┤
  │十五    │毒品殘渣袋十個                      │二樓房間、一樓客廳桌子│
  ├────┼──────────────────┼───────────┤
  │十六    │分裝袋三包（大二十五個、中六十五個、│一樓房間              │
  │        │小七十七個，共一百六十七個）        │                      │
  ├────┼──────────────────┼───────────┤
  │十七    │現金五萬三千元                      │丁○○身上右前褲袋    │
  ├────┼──────────────────┼───────────┤
  │十八    │現金九萬零九百元                    │一樓房間              │
  ├────┼──────────────────┼───────────┤
  │十九    │電子磅秤一個                        │一樓房間              │
  ├────┼──────────────────┼───────────┤
  │二十    │仿ＦＮ廠半自動手槍製造之金屬玩具手槍│二樓房間床頭櫃內      │
  │        │、換裝土造金屬槍管改造改造而成可發射│                      │
  │        │子彈具有殺傷力之改造手槍一支（槍枝管│                      │
  │        │制編號0000000000）        │                      │
  ├────┼──────────────────┼───────────┤
  │二十一  │具有殺傷力、直徑八點零厘米之土造子彈│二樓房間床頭櫃內      │
  │        │七顆（其中二顆經鑑驗試射而失其效能）│                      │
  ├────┼──────────────────┼───────────┤
  │二十二  │玩具金屬彈殼加裝直徑八點零厘米土造金│二樓房間床頭櫃內      │
  │        │屬彈頭之改造子彈八顆（其中三顆經鑑驗│                      │
  │        │試射而失其效能）                    │                      │
  └────┴──────────────────┴───────────┘
